臺灣宜蘭地方法院刑事判決
111年度易字第18號
公  訴  人  臺灣宜蘭地方檢察署檢察官
被      告  楊順發



上列被告因竊盜案件，經檢察官提起公訴（110年度偵字第8056
號），被告就被訴事實為有罪之陳述，經本院裁定依簡式審判程
序審理，並判決如下：
    主  文
乙○○犯攜帶兇器、毀損門窗竊盜未遂罪，處有期徒刑伍月，如易
科罰金，以新臺幣壹仟元折算壹日。
    事  實
乙○○意圖為自己不法之所有，於民國110年8月30日上午4時37分
  許，騎乘車牌號碼000-000號普通重型機車，至宜蘭縣○○鄉○○
  路○段000號「三星加油站」內，持其在路邊某工地所撿拾之客
  觀上足對人之生命、身體、安全構成威脅，具有危險性而得供
  作兇器使用之鐵橇1支，破壞上開加油站內第二加油島收費亭
  門鎖後，進入收費亭內搜尋財物欲行竊，嗣因觸動保全警鈴後
  旋騎乘機車離去而未得手財物。
案經宜蘭縣政府警察局三星分局報告臺灣宜蘭地方檢察署檢察
  官偵查起訴。
    理  由
本件被告乙○○所犯係死刑、無期徒刑、最輕本刑為3 年以上有
  期徒刑以外之罪，亦非高等法院管轄第一審之案件，其於本院
  審理程序中就被訴事實均為有罪之陳述，經告知簡式審判程序
  之旨，並聽取公訴人及被告之意見後，本院依刑事訴訟法第27
  3條之1第1項規定，裁定進行簡式審判程序，依刑事訴訟法第2
  73條之2規定，本件證據調查，不受同法第159條第1項、第161
  條之2、第161條之3、第163條之1及第164條至第170條規定之
  限制，合先敘明。
認定事實所憑之證據及理由：前揭犯罪事實，業據被告乙○○於
  警詢、偵查及本院審理時均坦承不諱（警卷第1至4頁、偵卷第
  30至31頁），核與證人即三星加油站站長甲○○、被告之兄楊凱
  雄於警詢時之證述情節大致相符（警卷第5至14頁），並有車
  輛詳細資料報表1紙、現場相片、現場監視器錄影畫面翻拍照
  片各15紙及沿線監視器錄影畫面翻拍相片21紙附卷可稽（警卷
  第15頁、第27至52頁），足認被告前開出於任意性之自白核與
  事實相符，得作為認定事實之依據。本件事證明確，被告犯行
  堪以認定，應依法論科。
論罪科刑：
㈠按刑法第321條第1項第2款所稱「門窗」，係指門戶、窗扇而言
  。門鎖如裝置於門內，構成門戶之一部，毀壞門鎖，即屬該條
  款所稱之「毀損門」。又同條第3 款所稱之「兇器」，其種類
  並無限制，僅需客觀上足對人之生命、身體或安全構成威脅，
  具有危險性之兇器，即屬之。查被告係持鐵橇破壞收費亭門鎖
  後入內欲行竊，該門鎖裝置於門內，屬於門之一部，是被告所
  毀損者應屬刑法第321條第1項第2款之所稱之「門」，又該鐵
  撬1支雖未扣案，然被告供承該鐵撬係鐵製，可撬壞門鎖等語
  （易卷第53頁），而被告確持之作為工具將收費亭之門鎖破壞
  ，顯該鐵撬具有一定之堅硬程度，其客觀上應具有危險性，持
  之揮刺應足以殺傷人之生命、身體，應屬兇器無誤。是核被告
  所為，係犯刑法第321條第2項、第1項第2款、第3款之攜帶兇
  器、毀損門窗竊盜未遂罪。公訴意旨僅認被告係犯刑法第321
  條第2項、第1項第3款之攜帶兇器竊盜未遂罪，漏未論述刑法
  第321條第1項第2款「毀損門」之加重條件，容有未洽，惟其
  基本社會事實同一，且論罪條文與起訴條文相同，僅屬加重條
  件之增加，並經本院當庭告知此部分罪名（易卷第49頁），無
  礙於被告之答辯、防禦，本院仍得予審理，尚不生變更起訴法
  條之問題，附此敘明
㈡被告已著手於竊盜之實行而不遂，為未遂犯，爰依刑法第25條
  第2項之規定減輕其刑。
㈢爰審酌被告正值青壯年，不循正當途徑獲取財物、以己力賺取
  所需，恣意攜帶兇器、破壞門窗竊取他人財物，對於社會治安
  及民眾安全產生重大危害，所為應予非難，兼衡被告前有妨害
  性自主、妨害兵役、竊盜等犯罪科刑紀錄，此有臺灣高等法院
  被告前案紀錄表1紙在卷可參（易卷第59至85頁），素行難認
  良好，惟念其犯後坦承犯行，態度尚可，暨斟酌其於本院審理
  中自陳其離婚育有1子，其子現由其父親及姊姊照顧，入監前
  從事烘培工作及國中畢業之智識程度等一切情狀，量處如主文
  所示之刑，並諭知易科罰金折算標準。
不予沒收之說明：被告於本案竊盜犯行所用之鐵撬1支，未經扣
  案，且被告於本院審理時復供稱：該鐵橇係伊在附近撿的，在
  返家途中已經丟掉了等語（易卷第53頁），即無證據證明係被
  告所有，爰不予宣告沒收，附此敘明。
據上論斷，應依刑事訴訟法第273條之1第1項、第299條第1項前
段，刑法第321條第1項第2款、第3款、第2項、第25條、第41條
第1項前段，刑法施行法第1條之1第1項，判決如主文。
本案經檢察官黃明正提起公訴，檢察官林禹宏到庭執行職務。
中　　華　　民　　國　　111 　年　　2 　　月　　22　　日
                  刑事第四庭  法  官  陳錦雯
以上正本證明與原本無異。
如不服本判決應於收受送達後二十日內向本院提出上訴書狀，並
應敘述具體理由；其未敘述上訴理由者，應於上訴期間屆滿後二
十日內向本院補提理由書(均須按他造當事人之人數附繕本)「切
勿逕送上級法院」。
                              書記官  陳建宇
中　　華　　民　　國　　111 　年　　2 　　月　　22　　日
附錄所犯法條：
中華民國刑法第321條
犯前條第1項、第2項之罪而有下列情形之一者，處6月以上5年以
下有期徒刑，得併科50萬元以下罰金：
一、侵入住宅或有人居住之建築物、船艦或隱匿其內而犯之。
二、毀越門窗、牆垣或其他安全設備而犯之。
三、攜帶兇器而犯之。
四、結夥三人以上而犯之。
五、乘火災、水災或其他災害之際而犯之。
六、在車站、港埠、航空站或其他供水、陸、空公眾運輸之舟、
    車、航空機內而犯之。
前項之未遂犯罰之。